【裁判字號】    95,交聲,100
【裁判日期】    951120
【裁判案由】    違反道路交通管理處罰條例聲明異議
【裁判全文】
臺灣臺東地方法院交通事件裁定         95年度交聲字第100號
原處分機關  交通部公路總局高雄區監理所臺東監理站
異  議  人
即受處分人  甲○○
上列異議人即受處分人因違反道路交通管理處罰條例案件，對於
交通部公路總局高雄區監理所臺東監理站於民國95年10月20日所
為之裁決（東監違裁字第裁81-P00000000號），聲明異議，本院
裁定如下：
    主  文
異議駁回。
    理  由
一、原處分意旨略以：異議人即受處分人甲○○於民國95年9月
    11日19時04分許，駕駛車號5088-MK號自小客車，行經花蓮
    縣玉里鎮○○路與自由街路口時，未遵守燈光號誌管制而闖
    紅燈，經科學儀器取證舉發，裁決機關因認異議人有駕車行
    經有燈光號誌管制之交叉路口闖紅燈之違規行為，而於95年
    10 月20日以東監違裁字第裁81-P00000000號裁決書，依道
    路交通管理處罰條例第53條第1項規定裁處罰鍰新臺幣 (下
    同)2, 700元。
二、異議意旨略以：異議人非花蓮縣縣民，對花蓮縣玉里鎮之路
    況不熟，加之當時天色已暗，又係在尋找進入玉里鎮○道路
    ，致於該路口「紅燈右轉」，舉發單位及原處分機關顯有錯
    誤云云，並據此聲明異議。
三、按道路交通管理處罰條例業已於94年12月28日修正，其中第
    53條明定於95年7月1日施行，有行政院95年6月23日院臺交
    字第0950087685號令可憑。再按行為後法律或自治條例有變
    更者，適用行政機關最初裁處時之法律或自治條例。但裁處
    前之法律或自治條例有利於受處罰者，適用最有利於受處罰
    者之規定，此行政罰法第5條亦有規定。本案異議人違規行
    為既在上開法條修正施行之後，自應適用修正後之道路交通
    管理處罰條例論處，合先敘明。次按汽車駕駛人，行經有燈
    光號誌管制之交岔路口闖紅燈者，處1,800元以上5,400元以
    下罰鍰。修正後道路交通管理處罰條例第53條第1項亦定有
    明文。
四、經查：異議人甲○○對於駕駛車號5088-MK號自小客車於前
    開時間行經花蓮縣玉里鎮○○路、自由街路口處乙情自承不
    諱，堪認其於前開時、地確有駕車行經該處。次據舉發單位
    即花蓮縣警察局交通警察隊以科學儀器取證之採證照片觀之
    ，異議人所駕駛之車號5088-MK號自小客車確於紅燈亮起後
    3.9秒時超越停止線，4.5秒後越過行人穿越道，有該局95年
    10月13日花警交字第09500470230號函附採證照片2張可稽，
    是異議人駕車行經有燈光號誌管制之交岔路口闖紅燈之事實
    昭然若揭。再由上開照片觀之，異議人並無閃方向燈及及右
    轉之跡象，是異議人抗辯係在該路口「紅燈右轉」云云，亦
    不足採信。由上開科學儀器取證結果，堪認異議人於前述時
    地有闖紅燈之違規行為極為明確。
五、綜據上述，足認異議人確有原裁決機關認定之違規情事，原
    處分機關援引上開道路交通管理處罰條例及違反道路交通管
    理事件統一裁罰基準表之規定，審酌異議人違規行為之具體
    情節，諭知裁處罰鍰2,700元，經核並無不當。異議人之異
    議為無理由，應予駁回。
六、據上論斷，應依道路交通案件處理辦法第19條，裁定如主文
    。
中    華    民    國    95    年    11    月    20    日
                  交通法庭法  官   曾宗欽
以上正本證明與原本無異。
如不服本裁定，應於裁定送達後5日內向本院提出抗告狀（須附
繕本）。
「切勿逕送上級法院」
                          書記官   沈茜庭
中    華    民    國    95    年    11    月    20    日


司法院資訊處製作；財團法人民間司法改革基金會備份。
